---
title: "Análise de Ocorrências no periodo 2014 a 2019, apresentando parte do código. Esse é um breve estudo acadêmico para uso do R"
author: "Érica Jordana Bento Viana Cruz" 
date: "06/09/2019"
output: html_document
---

```{r setup, include=FALSE}
knitr::opts_chunk$set(echo = TRUE)

lista.de.pacotes = c("tidyverse","lubridate","janitor","readxl","stringr","repmis","survey","srvyr") # escreva a lista de pacotes
novos.pacotes <- lista.de.pacotes[!(lista.de.pacotes %in%
                                      installed.packages()[,"Package"])]
if(length(novos.pacotes) > 0) {install.packages(novos.pacotes)}
lapply(lista.de.pacotes, require, character.only=T)
rm(lista.de.pacotes,novos.pacotes)
gc()
```



## Descrição de onde os dados foram obtidos.

#### Os dados foram obtidos do site de dados abertos.http://sistema.cenipa.aer.mil.br/cenipa/media/opendata/oco.csv e http://sistema.cenipa.aer.mil.br/cenipa/media/opendata/anv.csv

#### São dados de relatos de ocorrencias aeronauticas de aviação civil e das aeronaves envolvidas.
#### Obtidos diretamente da web no endereço abaixo.
```{r,echo=FALSE}
dadosOcorrencias <- read.csv2("http://sistema.cenipa.aer.mil.br/cenipa/media/opendata/oco.csv", encoding = "UTF-8", sep = "~")

dadosAeronaves <- read.csv2("http://sistema.cenipa.aer.mil.br/cenipa/media/opendata/anv.csv", encoding = "UTF-8", sep = "~")
##View(dadosAeronaves)
##dadosFTC <- read.csv2("http://sistema.cenipa.aer.mil.br/cenipa/media/opendata/ftc.csv", encoding = "UTF-8", sep = "~")

```


```{r echo=FALSE}
##dim(dadosFTC)
```


<br>
<br>

## Vamos trabalhar com os dados superiores ao ano de 2014 para ocorrências
```{r echo=TRUE, warning=FALSE}
ano <- as.numeric(strtrim(dadosOcorrencias$ocorrencia_dia,4))
dadosOcorrencias$ano <- ano ## Criando nova coluna com informações de ano.

## subsetting
dadosOcorrencias1 <- dadosOcorrencias[dadosOcorrencias$ano >= 2014,]

## Ordenando os dados
dadosOcorrencias1 <- dadosOcorrencias1[order(dadosOcorrencias1$ano),] ## order para matrizes.

dim(dadosOcorrencias)
```

#### Sumário dos dados
```{r echo=TRUE, warning=FALSE}
##View(dadosOcorrencias)

dadosOcorrencias1$codigo_ocorrencia <- as.character(dadosOcorrencias1$codigo_ocorrencia)
summary(dadosOcorrencias1)

```


#### 10 Aeroportos com maior quantidade de relatórios de ocorrências.
```{r echo=FALSE, warning=FALSE}
top10 <- summary(dadosOcorrencias1$ocorrencia_aerodromo)

top10 <- sort(top10, decreasing = TRUE)

```

```{r echo=TRUE}
(top10 <- top10[c(3:12)])

##cores <- as.numeric(dadosOcorrencias1$ocorrencia_aerodromo)

par(las=2)
barplot(top10, main = "10 Aeroportos com maior quantidade de reports.",
     xlab="Código do Aeroporto",
     ylab="Quantidade de Ocorrências",
     col = c("aquamarine1", "gray2", "deeppink", "gold", "gainsboro", "darkviolet", "darksalmon", "goldenrod4", "dodgerblue4", "darkturquoise", "darkseagreen4"))


```

#### Gráfico
```{r echo=TRUE, warning=FALSE}
## Usando o Tapply para somar as ocorrencias por ano.
(aeronavesacidentadas <- tapply(dadosOcorrencias1$total_aeronaves_envolvidas,dadosOcorrencias1$ano, sum))

## apresentando os dados do Tapply
par(las=2)
barplot(aeronavesacidentadas, main = "Quantidade de relatos de aeronaves com ocorrências por ano",
        xlab="Ano",
        ylab="Quantidade de Ocorrências",
        col = 1:6)
```

#### Dados de tipos de Ocorrências (indicidentes, incidentes graves, acidentes)
```{r echo=TRUE, warning=FALSE}
percentual1 <- (summary(dadosOcorrencias1$ocorrencia_classificacao)/nrow(dadosOcorrencias1))

percentual <- round(percentual1,3)*100
nomes <- names(percentual)
percentual <- paste(head(round(percentual,3)), "%", sep="")
names(percentual) <- nomes ## voltando os nomes pra tabela.

```

#### A semelhança de modelos de segurança do trabalho a expectativa é que as medidas de incidentes sejam muito superiores as
#### de acidentes porém como incidentes tem mais possibilitades de não serem relatadas, os números de acidentes são 
#### proporcionalmente altos em relação a ocorrências. Existe suspeita de subnotivicação de incidentes em estudo.

```{r echo=FALSE}
pie(percentual1,
    main = "Tipos de Ocorrências")
percentual
```

#### Dados de Ocorrencia Tipo Categoria para os vinte maiores.
```{r echo=TRUE, warning=FALSE}
ocorrenciaTipoCategoria <- summary(dadosOcorrencias1$ocorrencia_tipo_categoria)
ocorrenciaTipoCategoria <- sort(ocorrenciaTipoCategoria, decreasing = TRUE)
(ocorrenciaTipoCategoria20 <- ocorrenciaTipoCategoria[c(1:20)])

```

#### Dados de Ocorrencia Tipo para os vinte maiores tipos de ocorrência.
```{r echo=TRUE, warning=FALSE}
ocorrenciaTipo <- summary(dadosOcorrencias1$ocorrencia_tipo)
ocorrenciaTipo <- sort(ocorrenciaTipo, decreasing = TRUE)
(ocorrenciaTipo20 <- ocorrenciaTipo[c(1:20)])

```


## Verificando os dados de aeronaves de 2014 a 2019 
```{r}
dadosAeronaves$codigo_ocorrencia <- as.character(dadosAeronaves$codigo_ocorrencia)

## Criando coluna com informação de ano
ano <- as.numeric(strtrim(dadosAeronaves$codigo_ocorrencia,4))
dadosAeronaves$ano <- ano


##Filtrando os dados  de 2014 a 2019
dadosAeronaves1 <- dadosAeronaves[dadosAeronaves$ano >= 2014,]
dadosAeronaves1 <- dadosAeronaves1[order(dadosAeronaves1$ano),] ## order para matrizes.

```


#### Aeronaves verificando súmario dos dados
```{r echo=TRUE}

summary(dadosAeronaves1)
dim(dadosAeronaves1)
```

#### Tipo de operação
```{r echo=TRUE}

tipoOperacao <- summary(dadosAeronaves1$aeronave_tipo_operacao)
tipoOperacao <- sort(tipoOperacao, decreasing = TRUE)
par(las=2)
barplot(tipoOperacao, main = "Tipo de Operação das aeronaves envolvidas em ocorrências",
        ##xlab="Tipo de Operação",
        ylab="Quantidade de ocorrência",
        col = 7:17)
```


